【裁判字號】    89,易緝,225
【裁判日期】    890929
【裁判案由】    賭博
【裁判全文】
臺灣臺北地方法院刑事判決                        八十九年度易緝字第二二五號
    公  訴  人  臺灣臺北地方法院檢察署檢察官
    被      告  甲○○
右列被告因賭博案件，經檢察官提起公訴（八十八年度偵字第一八００七號），本院
判決如左：
    主      文
甲○○共同連續意圖營利聚眾賭博，處有期徒刑參月，如易科罰金以參佰元折算壹日
。
    事      實
一、緣吳靜峰、姜義鈿二人基於意圖營利聚眾賭博之概括犯意聯絡（二人均為本院於
    民國八十九年八月十一日以八十九年度易字第六七九號判決認定有共同連續意圖
    營利聚眾賭博之犯行，吳靜峰為本院判處有期徒刑六月【嗣經其提起上訴，尚未
    確定】，姜義鈿則為本院判處有期徒刑五月【嗣並經確定】），自八十八年五月
    中旬某日起，每日上午十時至下午五時，在台北市大安區○○○○路高架橋下之
    計程車休息站，聚集不特定人利用象棋及骰子為賭具，以俗稱「仕九」之賭法賭
    博財物，即以「帥」為一點，「仕」為二點，以此類推，以點數大小論輸贏，由
    賭客輪流作莊，最少押注新台幣（以下同）一百元，無上限，賭客每贏一千元，
    則由其二人抽頭五十元朋分花用，並由姜義鈿在現場主持，且分別自（一）八十
    八年六月初某日起僱用與其有概括犯意聯絡之黃維新、林義豐及自八十八年七月
    五日起僱用與其有概括犯意聯絡之蘇文男在上開地點負責清理賭注之工作（黃維
    新則同為本院以八十九年度易字第六七九號判決判處有期徒刑三月，嗣並經確定
    ；林義豐及蘇文男二人另由檢察官聲請本院併辦審理）；（二）八十八年五月中
    旬起僱用與其有概括犯意聯絡之甲○○及柯克通（柯克通則同為本院以八十九年
    度易字第六七九號判決判處有期徒刑四月，嗣並經確定）在該地點擔任把風之工
    作，發現有警察前來查緝，即按下遙控器按鈕，場內之接收器則會發出聲響通知
    聚賭者逃避緝捕，黃維新、林義豐、蘇文男、柯克通及甲○○等人從事上開工作
    之代價則視每場賭博場次收入之多少，由姜義鈿發給一千元至二千五百元不等之
    代價。嗣於八十八年六月十六日下午二時四十分許，經警在上開地點查獲柯克通
    、甲○○二人，並分別在其二人身上扣得遙控器一個，再於八十八年六月二十六
    日上午十時三十分許在上開地點查獲姜義鈿、黃維新二人，扣得象棋一付及骰子
    十七顆，又於八十八年七月六日下午二時四十五分許，在前述地點查獲蘇文男，
    扣得象棋一付、骰子十九顆、無線電接收器二個及賭客四散逃逸所遺留之現金二
    千三百元，而知上情。
二、案經台北市政府警察局大安分局移送台灣台北地方法院檢察署檢察官偵查起訴，
    甲○○於本院審理中因傳拘無著，由本院於八十九年五月二十五日發布通緝，嗣
    經警於八十九年八月二十三日被告而解送本院歸案審理。
    理      由
一、右揭事實一之部分，業據被告於警訊及於本院審理時供承不諱（八十八年度偵字
    第一八００七號偵查卷第三頁至第四頁偵訊筆錄、本院八十九年九月十五日審判
    筆錄參照），核與共同被告姜義鈿、黃維新及柯克通於警訊及於檢察官偵查時所
    為供述相符（八十八年度偵字第一八００六號偵查卷第七頁至第十頁偵訊筆錄、
    第六四頁正面訊問筆錄、第十八頁至第二十頁偵訊筆錄、八十八年度偵字第一八
    ００七號偵查卷第五頁至第七頁偵訊筆錄、八十八年度偵字第一八００六號偵查
    卷第六四頁正面訊問筆錄參照），而上述共同被告姜義鈿、黃維新及柯克通之警
    訊筆錄，不惟已據對該等共同被告姜義鈿、黃維新及柯克通制作警訊筆錄之台北
    市政府警察局大安分局偵查員任翔、陳劭二人分別於本院八十九年四月二十八日
    及於同年五月十九日調查時，各以證人之身分到庭，並均以具結擔保其供述之真
    實性而在負擔偽證罪心裡處罰之狀態下供稱被告姜義鈿、黃維新及柯克通等三人
    所制作，記載其三人有上開自白之警訊筆錄都是跟各該被告以一問一答之方式做
    成，是邊做筆錄邊錄音，依照被告之陳述而為記載，沒有對被告為誘導詢問，也
    沒對被告說要將其等提報流氓（各該期日訊問筆錄參照），而任翔並提出依刑事
    訴訟法第一百條之一第一項前段「訊問被告，應全程連續錄音。」規定對本件所
    有被告於警察局進行偵訊時所錄製之偵訊錄音帶共七捲以證明其供述屬實，而經
    本院於八十九年七月十九日勘驗該錄音帶結果發現，所有錄音帶顯示之聲音均為
    被告與員警間以一問一答之方式為筆錄之制作，錄音帶所顯示之內容與記載被告
    姜義鈿、黃維新及柯克通等三人所為上開警訊供述之內容大致相同，且被告姜義
    鈿、黃維新及柯克通三人於該錄音帶所顯示之聲音均頗為自然，並不像照筆錄制
    作完成後按字逐句而為朗讀，有勘驗筆錄附本院卷可稽，則由證人任翔、陳劭上
    開供述及由證人任翔所提出被告姜義鈿、黃維新及柯克通等三人之警訊錄音帶以
    觀，被告姜義鈿、黃維新及柯克通三人在警察局所為前開供述應係出於任意性可
    資認定，復有如事實欄所述之扣案物足資佐證，是依（一）共同被告姜義鈿、黃
    維新及柯克通之前開供述及（二）扣案之前述物品等補強證據實已足資擔保被告
    甲○○於警訊及於本院審理時所為上開任意性自白具有相當程度之真實性，而得
    使本院確信被告被告甲○○前述自白之犯罪事實確屬真實，從而依刑事訴訟法第
    一百五十六條第一項「被告之自白，非出於強暴、脅迫、利誘、詐欺、違法羈押
    或其他不正之方法，且與事實相符者，得為證據。」及第二項「被告之自白，不
    得作為有罪判決之唯一證據，仍應調查其他必要之證據，以察其是否與事實相符
    。」規定，本院自得依被告甲○○前述自白及各該補強證據認定被告甲○○有為
    前述犯行，本件事證明確，被告甲○○之犯行堪以認定。
二、核被告甲○○所為，係犯刑法第二百六十八條之意圖營利聚眾賭博罪。被告先後
    多次意圖營利聚眾賭博之犯行，時間緊密，犯意概括，所犯構成要件相同，均為
    連續犯，依刑法第五十六條規定，以一罪論，並均加重其刑。被告與已經判決之
    共同被告吳靜峰、姜義鈿、黃維新及柯克通、檢察官另聲請本院併案審理之林義
    豐、蘇文男等人有犯意聯絡及行為分擔，為共同正犯。爰審酌被告共同聚眾賭博
    ，破壞社會風氣甚鉅暨其犯罪動機、目的、犯罪情節、智識程度、所為上開犯行
    之時間及犯後尚能坦承犯行犯後態度良好等一切情狀，量處如主文所示之刑，並
    諭知易科罰金之折算標準。
三、扣案如事實欄所述之物，公訴人雖請本院於本件為沒收之宣告，惟查姑不論被告
    自警訊伊始均未自承該等扣案物為其所有，且於所有卷證資料內亦無任何積極證
    據足以證明前述遙控器、象棋及骰子等物為本件任何一被告所有，則本院尚難遽
    此而認定前述遙控器、象棋及骰子等物為被告所有用以遂行其犯罪所用之工具；
    另前述扣案之現金二千三百元，亦無任何積極證據足以證明為屬被告之犯罪所得
    ，且該等扣案物又非違禁物（又被告等人係犯刑法第二百六十八條之罪，並非該
    當於刑法第二百六十六條賭博罪之構成要件，本院亦無從依刑法第二百六十六條
    第二項規定對該等扣案物為沒收之宣告），本院自不得援引刑法第三十八條第一
    項第二款、第二款、第三項規定併予宣告沒收，應予敘明。
據上論斷，應依刑事訴訟法第二百九十九條第一項前段，刑法第二十八條、第五十六
條、第二百六十八條、第四十一條、罰金罰鍰提高標準條例第一條前段、第二條，判
決如主文。
本案經檢察官繆卓然到庭執行職務
中      華      民      國    八十九    年      九      月    二十九    日
                                  臺灣臺北地方法院刑事第三庭
              法  官  葉  建  廷
右正本證明與原本無異
如不服本判決應於送達後十日內向本院提出上訴狀
                                      書記官  許  婉  如
中      華      民      國    八十九    年      十      月      二      日
附錄本案論罪科刑法條全文：
刑法第二百六十八條：
意圖營利，供給賭博場所或聚眾賭博者，處三年以下有期徒刑，得併科三千元以下罰
金。


司法院資訊處製作；財團法人民間司法改革基金會備份。
